【裁判字號】    90,上易,205
【裁判日期】    891205
【裁判案由】    公共危險
【裁判全文】
臺灣高等法院臺中分院刑事判決              民國九十年度上易字第二○五號
    上  訴  人  臺灣南投地方法院檢察署檢察官
    被      告  甲○○
    選任辯護人  許哲嘉
右上訴人因被告公共危險案件，不服臺灣南投地方法院中華民國八十九年十二月五日
第一審判決（民國八十九年度易字第六二八號，起訴案號：臺灣南投地方法院檢察署
民國八十九年度偵字第二八六四號），提起上訴，本院判決如左：
    主     文
上訴駁回。
    理     由
一、本案經本院審理結果，認第一審判決被告無罪，經核並無不當，應予維持，並引
    用第一審判決書記載之證據及理由(如附件)
二、上訴人即公訴人上訴意旨略稱：
  (1)電焊機於電焊時固會發出電焊聲響，然若僅處於有電力輸送狀態，是否即有運轉
    聲音，實非無疑(以一般電用電視機為例，若未打開電視機上之電源開關，而僅
    處於有電力輸送狀態時，並未有何聲響)；是原審並未就此查證，即以證人戊○
    ○並未聽到電焊機運轉聲音，而為被告有利之認定，似值斟酌。
  (2)案發地點僅有戊○○一個二、三月大之小孩在場，業經證人熊素萍於警訊時及戊
    ○○於審判中證述甚明，自不可能有戊○○家人之人為因素介入其間。
  (3)電焊機之電源線有三條，一條插接於電源開關，另外二條是連接在正、負電焊槍
    ，業經證人鄧哲游到庭證述甚明，若該電焊機連接於電源開關之電源線，已於同
    日下午三時許，確經被告甲○○拔掉，在無電力輸送狀態下，應不可能於同日下
    午十時五十二分許，因電焊槍電源線短路發生火災；又依原審判決以觀，似認本
    件火災非電焊槍電源線短路所致，則其認定之起火原因為何，原審又未加以說明
    ，云云。惟查電焊機之接頭插在電源上即會發生聲響，與電視機之功能不一樣
    等情，業據被害人戊○○、證人乙○○於本院審理時分別結證屬實，足證被告所
    云，於離開前確曾將電焊機之接頭拔掉為真實。檢察官起訴事實認定被告疏未
    注意將電焊機之正電焊電源線拔掉，致生火災，惟查被告於離開前確曾將電焊機
    之接頭拔掉，業據證人乙○○、丁○○、莊祐存分別於警、偵訊及原審調查時分
    別供述屬實，則本件火災之發生即與被告無關。是何原因發生火災，應由警察
    機關另行調查，法院無法敘明。是公訴人之上訴為無理由，應予駁回。
三、據上論斷，應依刑事訴訟法第三百七十三條、第三百六十八條判決如主文。
本案經檢察官丙○○到庭執行職務。
中      華      民      國      九十    年       三     月      二十    日
                                臺灣高等法院台中分院刑事第五庭
                                      審判長法  官  胡  森  田
                                            法  官  郭  同  奇
                                            法  官  姚  勳  昌
右正本證明與原本無異。
不得上訴。
                                            書記官  王  瑩  澤
中      華      民      國    九十      年     三       月     二十一   日
                                                                        Ａ


司法院資訊處製作；財團法人民間司法改革基金會備份。
